【裁判字號】    99,審訴,3906
【裁判日期】    991201
【裁判案由】    毒品危害防制條例
【裁判全文】
臺灣高雄地方法院刑事判決            99年度審訴字第3768號
公  訴  人  臺灣高雄地方法院檢察署檢察官
被      告  楊萬章
上列被告因毒品危害防制條例案件，經檢察官提起公訴（99年度
偵字第3110、5745號），被告就被訴事實為有罪之陳述，本院依
簡式審判程序合併審理，判決如下：
    主  文
楊萬章犯如附表所示之肆罪，均累犯，各處如附表所示之刑。應
執行有期徒刑貳年，扣案之第一級毒品海洛因壹包（含袋，檢驗
後淨重零點零陸零公克）沒收銷燬。
    事  實  及  理  由
一、犯罪事實：
    楊萬章前因施用毒品案件，經本院以89年度毒聲字第7379號
    裁定送觀察、勒戒後，因認有繼續施用之傾向，再經本院以
    89年度毒聲字第8762號裁定令入戒治處所施以強制戒治，嗣
    經裁定停止戒治，所餘戒治期間付保護管束，於民國90年5
    月3 日停止處分出所，於90年11月8 日保護管束期滿未經撤
    銷而執行完畢，並經臺灣高雄地方法院檢察署檢察官以90年
    度戒毒偵字第1239號不起訴處分確定。於前開強制戒治執行
    完畢釋放後5 年內，又因施用毒品案件，經本院以95年度訴
    字第907 號判處有期徒刑9 月確定。復因施用毒品案件，分
    別經本院以97年審訴字第1536號、97年審訴字第2138號判處
    有期徒刑8 月、9 月確定，嗣經裁定定應執行有期徒刑1 年
    3 月確定，於98年11月13日縮短刑期執行完畢。詎仍未戒除
    毒癮，復分別基於施用第一級毒品海洛因及第二級毒品甲基
    安非他命之犯意、持有第一級毒品海洛因之犯意，分別於附
    表所示之時地施用第一級毒品海洛因、第二級毒品甲基安非
    他命及持有第一級毒品海洛因（持有第一級毒品及施用第一
    級毒品海洛因、第二級毒品甲基安非他命之時間、地點、查
    獲時間、地點及扣得物品均如附表所示）。
二、證據：
    被告楊萬章於本院審理時之自白，高雄市政府警察局前鎮分
    局查獲煙毒麻醉藥品案件犯罪嫌疑人姓名對照表（編號：I-
    659 ）、高雄市立凱旋醫院99年5 月24日（編號：I-659 ）
    濫用藥物尿液檢驗報告、屏東縣政府警察局屏東分局毒品案
    件涉嫌人尿液採證編號姓名對照表（編號：0000000 ）、臺
    灣檢驗科技股份有限公司99年7 月20日（編號：0000000 ）
    濫用藥物尿液檢驗報告、高雄市立凱旋醫院99年5 月29日濫
    用藥物成品檢驗鑑定書各1 紙，高雄市政府警察局前鎮分局
    扣押筆錄暨扣押物品目錄表1 份，扣案之第一級毒品海洛因
    1 包（含袋，檢驗後淨重0.060 公克），臺灣高等法院被告
    前案紀錄表。
三、核被告上開所為，分別係犯毒品危害防制條例第10條第1 、
    2 項施用第一級毒品罪、施用第二級毒品罪，及同條例第11
    條第1 項持有第一級毒品罪。起訴書雖未於所犯法條欄引用
    被告涉犯持有第一級毒品罪之條文，惟檢察官已於犯罪事實
    欄載明被告持有第一級毒品海洛因為警查獲之事實，是該持
    有犯行亦在起訴範圍內，本院自得予以審理。被告就其持有
    所施用之第一級毒品海洛因部分，其持有之低度行為應被施
    用高度行為所吸收，不另論其該部分之持有第一級毒品罪。
    被告有如前開犯罪科刑及執行紀錄，此有臺灣高等法院被告
    前案紀錄表1 份在卷可稽，其前受徒刑之執行完畢後，5 年
    以內分別故意再犯本件有期徒刑以上之罪，均為累犯，應依
    刑法第47條第1 項規定，各加重其刑。被告於遭警查獲後，
    乃於有偵查犯罪權限之機關及公務員發覺其犯罪前，主動交
    出如附表編號1 所示之第一級毒品及坦承其如附表編號1 、
    4 所示之施用第一級毒品、如附表編號2 所示之持有第一級
    毒品之犯罪事實，是被告此舉當認合於自首要件，爰均依刑
    法第62條前段規定就附表編號1 、2 、4 部分犯行減輕其刑
    ，並均依法先加後減之。
四、審酌被告前經強制戒治及刑罰執行後，仍未能徹底戒絕毒品
    ，復再犯本件施用毒品罪，顯見其自制力不足，無法擺脫毒
    品，惟念所犯施用毒品罪乃屬戕害自身身心健康行為，且其
    犯後已坦認犯行等一切情狀，分別量處如附表所處之刑欄所
    示之刑及定應執行刑如主文所示。扣案之白色粉末1 包（含
    袋，檢驗後淨重0.060 公克），經送驗結果，確呈第一級毒
    品海洛因陽性反應，此有高雄市立凱旋醫院99年5 月29日濫
    用藥物成品檢驗鑑定書1 紙在卷可稽，屬查獲之毒品，且該
    包裝袋與其內毒品難以析離，亦無析離實益，應將之同視為
    第一級毒品，不問屬於犯人與否，爰依毒品危害防制條例第
    18條第1 項前段規定沒收銷燬之。至鑑驗耗損之毒品，既已
    滅失，毋庸宣告沒收銷燬之，附此敘明。
據上論斷，應依刑事訴訟法第273 條之1 第1 項、第299 條第1
項前段、第310 條之2 、第454 條第1 項，毒品危害防制條例第
10條第1 、2 項、第11條第1 項、第18條第1 項前段，刑法第11
條、第47條第1 項、第62條前段、第51條第5 款，判決如主文。
本案經檢察官余彬誠到庭執行職務。
中    華    民    國    99    年    12     月    1    日
                  刑事第十庭  法  官  顏銀秋
以上正本證明與原本無異。
如不服本判決應於收受送達後10日內向本院提出上訴書狀，並應
敘述具體理由；如未敘述上訴理由者，應於上訴期間屆滿後20日
內向本院補提理由書（均須按他造當事人之人數附繕本）「切勿
逕送上級法院」。
中    華    民    國    99    年    12    月    1     日
                              書記官  林豐富
附錄論罪科刑法條
毒品危害防制條例第10條（施用毒品罪）
施用第一級毒品者，處6月以上5年以下有期徒刑。
施用第二級毒品者，處3 年以下有期徒刑。
毒品危害防制條例第11條第1項（持有第一級毒品罪）
持有第一級毒品者，處 3 年以下有期徒刑、拘役或新臺幣 5 萬
元以下罰金。
附表：
┌──┬────┬────────┬────────────┬─────┬───────────┐
│編號│施用或持│施用或持有地點地│   查獲時間、地點       │所犯之罪  │      所處之刑        │
│    │有時間  │點              │                        │          │                      │
├──┼────┼────────┼────────────┼─────┼───────────┤
│1   │99年4 月│在高雄縣鳳山市文│99年4 月27日10時20分許，│施用第一級│累犯，處有期徒刑拾月。│
│    │26日10時│東街251 號住處內│楊萬章騎乘ZCF-899 號輕型│毒品      │                      │
│    │許      │，以將海洛因摻水│機車，途經高雄縣鳳山市八│          │                      │
│    │        │稀釋置於針筒持以│德路與文橫路口，因高速行│          │                      │
│    │        │注射之方式，施用│駛並闖越紅燈，為警攔檢，│          │                      │
│    │        │第一級毒品海洛因│楊萬章於有偵查犯罪權限之│          │                      │
│    │        │1 次            │機關及公務員發覺其犯罪前│          │                      │
│    │        │                │，主動交付置於上衣左口袋│          │                      │
│    │        │                │之第一級毒品海洛因1 包（│          │                      │
│    │        │                │含袋，檢驗後淨重0.060 公│          │                      │
│    │        │                │克）予警查扣，並自承左列│          │                      │
│    │        │                │施用第一級毒品犯行及編號│          │                      │
│    │        │                │2 之持有第一級毒品犯行，│          │                      │
│    │        │                │另經其同意採尿送驗，結果│          │                      │
│    │        │                │呈嗎啡、可待因及甲基安非│          │                      │
│    │        │                │他命陽性反應。          │          │                      │
├──┼────┼────────┼────────────┼─────┼───────────┤
│2   │99年4 月│在高雄縣鳳山市青│    同編號1             │持有第一級│累犯，處有期徒刑月。│
│    │27日10時│年路臺灣電力公司│                        │毒品      │扣案之第一級毒品海洛因│
│    │許      │附近，以新臺幣50│                        │          │壹包（含袋，檢驗後淨重│
│    │        │0 元之代價，向年│                        │          │零點零陸零公克）沒收銷│
│    │        │籍不詳綽號「小弟│                        │          │燬。                  │
│    │        │」之成年男子購買│                        │          │                      │
│    │        │第一級毒品海洛因│                        │          │                      │
│    │        │1 包（含袋，檢驗│                        │          │                      │
│    │        │後淨重0.060 公克│                        │          │                      │
│    │        │）而持有之      │                        │          │                      │
├──┼────┼────────┼────────────┼─────┼───────────┤
│3   │99年4 月│在上址住處，以將│    同編號1             │施用第二級│累犯，處有期徒刑伍月。│
│    │27日9 時│甲基安非他命置於│                        │毒品      │                      │
│    │5分 許  │錫箔紙上點火燒烤│                        │          │                      │
│    │        │吸食煙霧之方式，│                        │          │                      │
│    │        │施用第二級毒品甲│                        │          │                      │
│    │        │基安非他命1 次  │                        │          │                      │
├──┼────┼────────┼────────────┼─────┼───────────┤
│4   │於99年7 │在上址住處，以將│嗣於99年7月3日凌晨3時40 │施用第一級│累犯，處有期徒刑拾月。│
│    │月1 日19│海洛因加水稀釋置│分許，在屏東縣萬丹鄉聖賢│毒品      │                      │
│    │時許    │於針筒持以注射之│路與惠崙路口，因形跡可疑│          │                      │
│    │        │方式，施用第一級│為警攔檢，楊萬章於有偵查│          │                      │
│    │        │毒品海洛因1 次  │犯罪權限之機關及公務員發│          │                      │
│    │        │                │覺其犯罪前，主動坦承左列│          │                      │
│    │        │                │施用第一級毒品犯行，另經│          │                      │
│    │        │                │其同意採尿送驗，結果呈嗎│          │                      │
│    │        │                │啡、可待因陽性反應。    │          │                      │
└──┴────┴────────┴────────────┴─────┴───────────┘

司法院資訊處製作；財團法人民間司法改革基金會備份。
